臺灣高等法院交通事件裁定　　　　　　 96年度交抗字第116號
抗　告　人
即受處分人　甲○○
上列抗告人，因違反道路交通管理處罰條例案件，不服臺灣板橋
地方法院，中華民國95年11月24日裁定（95年度交聲字第1660號
），提起抗告，本院裁定如下：
    主  文
抗告駁回。
    理  由
一、本件原裁定以：
(一)按，受處分人不服第8 條主管機關所為之處罰，得於接到裁
    決書之翌日起二十日內，並得依法扣除在途期間，向管轄地
    方法院聲明異議，道路交通管理處罰條例第87條第1 項及道
    路交通案件處理辦法第12條分別定有明文。而道路交通異議
    案件，當事人非居住於處罰機關所在之鄉、鎮、市（包括縣
    轄市、省轄市及院轄市）者，但居住於受理聲明異議案件法
    院之管轄區域者，依本標準第2條第1款中之地方法院在途期
    間欄所載日數扣除在途期間，法院訴訟當事人在途期間標準
    第4條第1項第1款第2目，亦規定甚明。此為交通異議事件之
    程序規定，為聲明異議之合法要件，受處分人之聲明異議自
    須合於此項程序規定，法院始得受理為實體之審查。又按，
    交通法庭認聲明異議不合法律上之程式，且無從補正者，應
    以裁定駁回之，道路交通案件處理辦法第18條亦有規定。另
    按，處理違反道路交通管理事件，有關文書送達之程序，依
    行政程序法之規定，違反道路交通管理事件統一裁罰基準及
    處理細則第5 條定有明文。又送達，於應受送達人之住居所
    、事務所或營業所為之；於應送達處所不獲會晤應受送達人
    時，得將文書付與有辨別事理能力之同居人、受僱人或應送
    達處所之接收郵件人員，行政程序法第72條第1 項前段、第
    73條第1 項，定有明文。惟送達，不能依前二條規定為之者
    ，依同法第74條規定，得將文書寄存送達地之地方自治或警
    察機關，並作送達通知書兩份，一份黏貼於應受送達人住居
    所、事務所、營業所或其就業處所門首，另一份交由鄰居轉
    交或置於該送達處所信箱或其他適當位置，以為送達。前項
    情形，由郵政機關為送達者，得將文書寄存於送達地之郵政
    機關，寄存機關自收受寄存文書之日起，應保存三個月。
(二)異議人甲○○於民國（下同）92年3月29日0時32分許在國道
    三號北上347 公里處，因「在高速公路超速行駛」違規事實
    ，經國道第八警察隊善化分隊警員依修正前道路交通管理處
    罰條例第33條第1 項規定，以內政部警政署國道公路警察局
    公警局交字第Ｚ00000000號舉發違反道路交通管理事件通知
    單逕行舉發，惟異議人未到案接受裁決，復經原處分機關即
    交通部公路總局嘉義區監理所雲林監理站於94年10月31日，
    以雲監裁字第裁72－Ｚ00000000號違反道路交通管理事件裁
    決書裁處異議人罰鍰新臺幣6千元，並依同條例第63條第1項
    第1 款規定記違規點數一點，有該舉發通知單及裁決書附卷
    可稽。上開裁決書已於94年11月2 日送達異議人之戶籍地址
    臺北縣土城市○○路○段50巷32號2樓，因不獲會晤應受送達
    人，故依行政程序法第74條，製作送達通知書兩份，一份黏
    貼於應受送達人住居所、事務所、營業所或其就業處所門首
    ，另一份置於該送達處所信箱或其他適當位置，並將文書寄
    存於土城郵局二支局，有個人基本查詢資料結果、送達回證
    各一紙存卷可憑，故上開裁決書已於94年11月2 日發生送達
    之效力。
(三)異議人雖辯稱其實際上未居住於戶籍地，未收受裁決書云云
    ，但異議人設籍該地，處分機關依法向異議人之住所地送達
    ，並無不當，異議人實際尚未收受該裁決書亦係可歸責個人
    之事由，不影響本件送達之效力。又原處分機關係位於雲林
    縣斗六市○○路○段411號，異議人戶籍地址則於臺北縣土城
    市○○路○段50巷32號2樓，是異議人並非居住於原處分機關
    所在之鄉鎮市，但居住於受理聲明異議案件法院管轄區域者
    ，依法院訴訟當事人在途期間標準第2條第1款中之地方法院
    在途期間欄所載，毋庸扣除在途期間，其聲明異議期間應於
    裁決書合法送達之翌日起20日內即94年11月22日以前提出，
    異議人竟遲至95年7 月28日始對上開裁決表示不服之意旨，
    顯已逾二十日之法定不變期間，其聲明異議顯然不合法律上
    程式，且無從補正，遂駁回本件異議，核無不合。
二、抗告意旨略以：抗告人駕照被吊銷前，於95年6月至8月間，
    被開立三張罰單，直至95年7 月26日才被警察告知上情，並
    被開立一張大貨車無照駕駛，要罰6萬4 千元，車主另罰6萬
    元和吊牌三個月，車主要抗告人從薪水中扣罰，抗告人雙重
    損失慘重，請求給個機會，撤銷本件裁罰云云。但查，抗告
    人違規遭裁罰時，係設籍於台北縣土城市○○路，此有上開
    查詢資料可憑，則裁決機關依法就上開裁罰為上開送達，自
    屬合法有據，則抗告人遲至95年7 月28日始提起本件異議，
    自已逾期甚明，原審因而駁回本件異議，核無不合，至抗告
    人所稱其無所悉被吊銷駕照乙節，無礙上開裁罰之合法送達
    效力，此外，抗告人別無舉證可憑，是本件抗告核為無理由
    ，自應予駁回。
據上論結，依道路交通案件處理辦法第26 條，刑事訴訟法第412
條，裁定如主文。
中　　華　　民　　國　　96　　年　　2 　　月　　9 　　日
                        交通法庭審判長法　官  陳志洋
　　　　　　　　　　　　　　　　      法  官  沈宜生
　　　　　　　　　　　　　　　　      法  官  蔡聰明
以上正本證明與原本無異。
不得再抗告。
                                      書記官  陳建邦
中　　華　　民　　國　　96　　年　　2 　　月　　13　　日
